【裁判字號】    96,訴,3537
【裁判日期】    970320
【裁判案由】    違反槍砲彈藥刀械管制條例
【裁判全文】
臺灣高雄地方法院刑事判決              96年度訴字第3537號
公  訴  人  臺灣高雄地方法院檢察署檢察官
被      告  甲○○
選任辯護人  連立堅律師
            李淑欣律師
            蘇琬婷律師
上列被告因槍砲彈藥刀械管制條例案件，經檢察官提起公訴（96
年度偵字第5614號），本院判決如下：
    主  文
甲○○未經許可，持有可發射子彈具有殺傷力之改造手槍，處有
期徒刑年肆月，併科罰金新臺幣壹拾萬元，罰金如易服勞役，
以新台幣壹仟元折算壹日。
扣案之具殺傷力仿BERETTA 廠92FS型半自動手槍之改造手槍壹支
（含彈匣壹只，槍枝管制編號：0000000000 號），沒收。
    事  實
一、甲○○未經許可，自民國94年7 、8 月間某日起，將具有殺
    傷力之仿BERETTA 廠92FS型半自動手槍製造換裝土造金屬槍
    管而成之改造手槍1 支（含彈匣1 只，槍枝管制編號：0000
    0 0 0000），放置於屏東縣萬丹鄉社中村菜寮4 之25號其住
    處房間內而持有之，嗣因甲○○之弟林殷全（所涉違反槍砲
    彈藥刀械管制條例案件罪嫌，另經檢察官為不起訴處分；所
    涉頂替罪嫌，另行簽分偵辦），於96年2 月12日凌晨零時許
    ，在其所任職之高雄縣大樹鄉○○村○○路「舊鐵橋下咖啡
    館」處，適有張育誠、吳宜達、吳文瑞、張誌原等人前來索
    取該店前積欠張誌原之薪資，而與該店之店長發生爭吵糾紛
    ，林殷全見狀遂以電話通知甲○○，告以其店內出事，要甲
    ○○前來協助處理；甲○○獲悉後，旋即攜帶前開改造手槍
    ，並邀同無共同持有槍枝犯意之友人盧炎裕一同駕車趕赴現
    場，到達後，甲○○即在上開地點以所攜帶之上開具有殺傷
    力之改造手槍，敲擊毆打張育誠之額頭部位（所涉傷害部分
    未據告訴），適高雄縣政府警察局仁武分局九曲派出所巡邏
    員警經過而趨前察看制止，甲○○隨即將上開槍枝丟至路邊
    之排水溝旁，經警察覺有異搜尋現場查扣得上開槍枝而查悉
    上情。
二、案經高雄縣政府警察局仁武分局移送台灣高雄地方法院檢察
    署檢察官偵查起訴。
    理  由
一、證據能力部分：（一）按被告以外之人於審判外之陳述雖不
    符刑事訴訟法第159 條之1 至之4 等4 條之規定，而經當事
    人於審判程序同意作為證據，法院審酌該言詞陳述或書面陳
    述作成時之情況，認為適當者，亦得為證據，刑事訴訟法第
    159 條之5 第1 項定有明文。其立法意旨在於傳聞證據未經
    當事人之反對詰問予以核實，原則上先予排除，惟若當事人
    已放棄反對詰問權，於審判程序中表明同意該等傳聞證據可
    作為證據，基於尊重當事人對傳聞證據之處分權，及證據資
    料愈豐富，愈有助於真實發見之理念，且強化言詞辯論主義
    ，使訴訟程序得以順暢進行，上開傳聞證據亦具有證據能力
    。經查本件證人盧炎裕、吳文瑞、張育誠、吳宜達、張誌原
    等人於警訊及偵查中中所為之陳述，其性質雖屬傳聞證據，
    又查無符合同法第159 條之1 至之4 等前4 條之情形，但其
    等所為之上開警訊筆錄內容，經檢察官、被告及辯護人於審
    判期日同意將其等之陳述作為證據，本院審酌其等於警訊之
    陳述與待證事實具有關聯性，作為本案之證據亦屬適當，爰
    認其等於警訊中之證言均具有證據能力，而得作為本件認定
    犯罪事實之證據。（二）按被告以外之人於審判外之言詞或
    書面陳述，除法律有規定者外，不得作為證據，刑事訴訟法
    第159 條第1 項定有明文。經查：本件卷附之內政部警政署
    刑事警察局槍彈鑑定書，雖為被告以外之人於審判外所為之
    書面陳述，屬於傳聞證據，然此乃臺灣高雄地方法院檢察署
    檢察官於偵查中，依刑事訴訟法第208 條第1 項規定，囑託
    該局鑑定，該局依刑事訴訟法第208 條第1 項準用同法第20
    6 條第1 項規定所出具之書面鑑定報告，屬刑事訴訟法第15
    9 條第1 項「被告以外之人於審判外之言詞或書面陳述，除
    法律有規定者外，不得作為證據」規定所稱「法律有規定者
    」之情形，應有證據能力，而得作為本件認定犯罪事實之證
    據。
二、訊之被告甲○○對於上開持有扣案之槍枝1 支及持之至上開
    地點為其弟處理糾紛一節，固不諱言，惟矢口否認上開扣案
    之槍枝具有殺傷力，辯稱：上開槍枝係伊在網路上購得，不
    具有殺傷力云云。惟查，本件上開扣案之槍枝，經送內政部
    警政署刑事警察局鑑定結果，係仿BERETTA 廠92FS型半自動
    手槍換裝土造金屬槍管而成之改造手槍，機械性能良好，可
    擊發適用子彈，認具有殺傷力，有該局96年3 月15日刑鑑字
    第0960028099號槍彈鑑定書1 份附卷可稽（見偵卷第85─86
    頁），且復據鑑定證人即為上開鑑定之人乙○○於本院審理
    中到庭證述稱：本鑑定係依照槍枝主體結構鑑定，以其零件
    主體是否能發揮功能作為鑑定之標準............... 這樣
    的鑑定，為現在一般槍枝鑑定之標準規範，鑑定時，是檢測
    它的功能及性能，不是依照它的外觀來決定........... 殺
    傷力取決於槍枝可以擊發及射擊，故要檢測撞針力道是否足
    夠，可以擊發子彈，接著檢測槍管是否可以承受爆炸之後的
    高壓........... 本件槍枝經過這樣的檢測後，認為有殺傷
    力......... 本件有測試撞針的簧力是否可以擊發子彈的底
    火及撞針的材質是否可以承受擊發之後的高壓，是使用棒狀
    工具來檢測撞針擊發時候簧力的力道等語（見審卷第37─40
    頁），顯見本件上開扣案之槍枝確經鑑定具有殺傷力；且本
    件被告持有上開槍枝前往上開地點處理糾紛等事實，並據證
    人盧炎裕、吳文瑞、張育誠、吳宜達、張誌原分別於警訊及
    偵查中證述明確；並有上開槍枝1 支扣案可憑；綜上所述，
    罪證明確，被告上開犯行堪以認定。
三、核被告所為，係犯槍砲彈藥刀械管制條例第8 條第4 項之非
    法持有可發射子彈具殺傷力之槍枝罪。審酌被告任意持有具
    殺傷力之改造手槍，且在處理糾紛時持以使用，對社會治安
    具有高度危險性，且持有之其間非短，惟持有之數量僅1 支
    ，又犯後未能坦承犯行態度尚難謂佳等一切情狀，量處如主
    文所示之刑，併科如主文所示之罰金，並諭知罰金如易服勞
    役，以新台幣1000元折算1 日。又扣案改造具殺傷力手槍1
    支（含彈匣1 只，槍枝管制編號：0000000000號），屬違禁
    物，爰依刑法38條第1 項第1 款之規定，併予宣告沒收。
據上論斷，應依刑事訴訟法299 條第1 項前段，槍砲彈藥刀械管
制條例第8 條第4 項，刑法第11條前段、第42條第3 項、第38條
第1 項第1 款，判決如主文。
中    華    民    國    97    年    3     月    20    日
                  刑事第四庭    審判長法  官   陳  箐
                                      法  官   鄭凱文
                                      法  官   林俊寬
以上正本證明與原本無異。
如不服本判決應於收受本判決後10日內向本院提出上訴書狀，並
應敘述具體理由，如未敘述上訴理由者，應於上訴期間屆滿後20
日內補提理由書狀於本院（均須按他造當事人之人數附繕本）「
切勿逕送上級法院」。
中    華    民    國    97    年    3     月    21    日
                                      書記官   林香如
附錄法條：
槍砲彈藥刀械管制條例第8 條
未經許可，製造、販賣或運輸鋼筆槍、瓦斯槍、麻醉槍、獵槍、
空氣槍或第4 條第1 項第1 款所定其他可發射金屬或子彈具有殺
傷力之各式槍砲者，處無期徒刑或5 年以上有期徒刑，併科新臺
幣1 千萬元以下罰金。
未經許可，轉讓、出租或出借前項所列槍枝者，處5 年以上有期
徒刑，併科新臺幣1 千萬元以下罰金。
意圖供自己或他人犯罪之用，而犯前二項之罪者，處無期徒刑或
7 年以上有期徒刑，併科新臺幣1 千萬元以下罰金。
未經許可，持有、寄藏或意圖販賣而陳列第1 項所列槍枝者，處
3 年以上10年以下有期徒刑，併科新臺幣700 萬元以下罰金。
第 1 項至第 3 項之未遂犯罰之。


司法院資訊處製作；財團法人民間司法改革基金會備份。
